【裁判字號】    97,訴,346
【裁判日期】    970430
【裁判案由】    違反毒品危害防制條例
【裁判全文】
臺灣屏東地方法院刑事判決               97年度訴字第346號
公  訴  人  臺灣屏東地方法院檢察署檢察官
被      告  甲○○
                    （現於臺灣屏東看守所另案羈押中）
上列被告因違反毒品危害防制條例案件，經檢察官提起公訴（97
年度毒偵字第226 號），被告於準備程序中就被訴事實為有罪之
陳述，經本院合議庭裁定改以簡式審判程序審理，判決如下：
    主  文
甲○○施用第一級毒品，累犯，處有期徒刑壹年伍月；又施用第
二級毒品，累犯，處有期徒刑拾月。應執行有期徒刑貳年壹月。
    犯  罪  事  實
一、甲○○前於民國88年間因施用毒品案件，經臺灣桃園地方法
    院裁定送觀察、勒戒後，因認無繼續施用毒品之傾向，於88
    年9 月29日執行完畢釋放；於89年間又因施用毒品案件，經
    臺灣桃園地方法院裁定送觀察、勒戒後，因認有繼續施用毒
    品之傾向，再經該院裁定令入戒治處所施以強制戒治1 年，
    嗣經裁定停止戒治，而於90年4 月9 日戒治期滿執行完畢，
    其刑責部分則經臺灣高等法院以89年度上訴字第3807號判決
    判處應執行有期徒刑1 年6 月確定；嗣於90年間復因施用毒
    品案件，經臺灣新竹地方法院裁定令入戒治處所施以強制戒
    治1 年，而於91年12月19日戒治期滿執行完畢，其刑責部分
    則經臺灣新竹地方法院以90年度訴字第611 號判決判處應執
    行有期徒刑1 年5 月確定，經與前案有期徒刑1 年6 月接續
    執行，嗣於93年12月3 日因縮短刑期假釋出獄，所餘刑期付
    保護管束，而於94年8 月10日保護管束期滿，未經撤銷假釋
    ，所餘刑期以已執行完畢論。詎甲○○不知戒絕，竟於上開
    強制戒治執行完畢後5 年內，復基於施用第一級毒品之犯意
    ，於96年11月18日晚上10時許，在其位於屏東縣麟洛鄉○○
    路158 之1 號之住處房間內，以將海洛因摻水置於注射針筒
    中注入右手臂之方式，施用第一級毒品海洛因1 次；甲○○
    另基於施用第二級毒品之犯意，於同日上午10時許，在其上
    址住處房間內，以將甲基安非他命置入玻璃球吸食器內加熱
    燒烤，再吸食其霧化氣體之方式，施用第二級毒品甲基安非
    他命1 次。嗣於同年11月20日晚上7 時40分許，在屏東縣內
    埔鄉○○路267 號前，因形跡可疑為警盤查時，經警發現其
    右手臂有注射針孔痕跡，並徵得其同意後採驗尿液，檢驗結
    果呈嗎啡及甲基安非他命陽性反應，始悉上情。
二、案經屏東縣警察局內埔分局報告臺灣屏東地方法院檢察署檢
    察官偵查起訴。
    理  由
一、本件被告所犯係死刑、無期徒刑或最輕本刑為3 年以上有期
    徒刑或高等法院管轄第一審案件以外之罪，其於準備程序期
    日就被訴事實為有罪之陳述，經本院告知簡式審判程式之旨
    ，並聽取公訴人及被告之意見後，經合議庭依刑事訴訟法第
    273 條之1 第1 項規定，裁定由受命法官獨任進行簡式審判
    程序，是依刑事訴訟法第273 條之2 規定，本件之證據調查
    ，不受同法第159 條第1 項、第161 條之2 、第161 條之3
    、第163 條之1 及第164 條至第170 條規定之限制，合先敘
    明。
二、前揭犯罪事實，業據被告甲○○於警詢及本院審理時坦承不
    諱，且其於96年11月20日20時55分許經警採集尿液後，送請
    正修科技大學超微量研究科技中心以酵素免疫分析法（EIA
    ）初步檢驗，及以氣相層析質譜儀法（GC-MS） 確認檢驗，
    檢驗結果確呈嗎啡（即海洛因代謝物）及甲基安非他命陽性
    反應，此有正修科技大學超微量研究科技中心R00-0000-000
    號檢驗報告、屏東縣警察局內埔分局偵辦毒品案件嫌疑犯尿
    液採證檢驗對照表各1 紙在卷可稽，及內埔分局內埔派出所
    偵查報告1 份、被告手臂針孔痕跡照片2 幀附卷可佐，足證
    被告上開自白與事實相符。又被告前於88年間因施用毒品案
    件，經臺灣桃園地方法院裁定送觀察、勒戒後，因認無繼續
    施用毒品之傾向，於88年9 月29日執行完畢釋放；於89年間
    又因施用毒品案件，經臺灣桃園地方法院裁定送觀察、勒戒
    後，因認有繼續施用毒品之傾向，再經該院裁定令入戒治處
    所施以強制戒治1 年，嗣經裁定停止戒治，而於90年4 月9
    日戒治期滿執行完畢；嗣於90年間復因施用毒品案件，經臺
    灣新竹地方法院裁定令入戒治處所施以強制戒治1 年，而於
    91年12月19日戒治期滿執行完畢，有臺灣高等法院被告前案
    紀錄表、臺灣屏東地方法院檢察署刑案資料查註紀錄表暨全
    國施用毒品案件紀錄表各1 份在卷可稽。是被告於強制戒治
    執行完畢後，5 年以內分別再犯本件施用第一級、第二級毒
    品犯行之事證明確，被告犯行均堪認定。
三、查海洛因、甲基安非他命分別係毒品危害防制條例第2 條第
    2 項第1 款、第2 款所稱之第一級、第二級毒品，不得持有
    及施用，是核被告所為，係犯毒品危害防制條例第10條第1
    項、第2 項之施用第一級、第二級毒品罪。其施用前後持有
    第一、二級毒品之低度行為，應各為其施用之高度行為所吸
    收，均不另論罪。被告所犯前開2 罪，犯意各別、行為互殊
    ，應予分論併罰。又被告前於89年間因施用毒品案件，經臺
    灣高等法院以89年度上訴字第3807號判決判處應執行有期徒
    刑1 年6 月確定；於90年間復因施用毒品案件，經臺灣新竹
    地方法院以90年度訴字第611 號判決判處應執行有期徒刑1
    年5 月確定，經與前案接續執行，嗣於93年12月3 日因縮短
    刑期假釋出獄，所餘刑期付保護管束，而於94年8 月10日保
    護管束期滿，未經撤銷假釋，所餘刑期以已執行完畢論，有
    臺灣高等法院被告前案紀錄表1 份為憑，其於有期徒刑執行
    完畢後，5 年以內故意再犯本件有期徒刑以上之2 罪，均為
    累犯，應分別依刑法第47條第1 項規定加重其刑。爰審酌被
    告素行不佳，前己多次經觀察、勒戒、強制戒治執行完畢，
    竟仍未戒除施用毒品之惡習，復施用第一、二級毒品，戕害
    身心甚鉅，惟念其施用毒品乃戕害自己之健康，尚未危及他
    人，及犯後尚能坦承犯行之態度等一切情狀，分別量處如主
    文所示之刑，並定其應執行之刑。
據上論斷，應依刑事訴訟法第273 條之1 第1 項、第299 條第1
項前段，毒品危害防制條例第10條第1 項、第2 項，刑法第11條
前段、第47條第1 項、第51條第5 款，判決如主文。
本案經檢察官陳新君到庭執行職務。
中    華    民    國    97    年    4     月    30    日
                      刑事第五庭  法  官  李宜娟
以上正本證明與原本無異。
如不服本判決應於收受本判決送達後10日內向本院提出上訴書狀
，其未敘述上訴理由者，應於上訴期間屆滿後20日內向本院補提
理由書狀（均須按他造當事人之人數附繕本）「切勿逕送上級法
院」
中    華    民    國    97    年    4     月    30    日
                                  書記官  孫秀桃
附錄本案論罪科刑法條
毒品危害防制條例第10條：
施用第一級毒品者，處6月以上5年以下有期徒刑。
施用第二級毒品者，處3年以下有期徒刑。


司法院資訊處製作；財團法人民間司法改革基金會備份。
